臺灣板橋地方法院刑事判決　　　　　　　96年度訴字第3549號
公　訴　人　臺灣板橋地方法院檢察署檢察官
被　　　告　甲○○
　　　　　　　　　　（另案羈押於臺灣臺北看守所）
上列被告因違反毒品危害防制條例案件，經檢察官提起公訴（九
十六年度毒偵字第六二八二號、第六六二七號），被告於準備程
序中對被訴事實為認罪之陳述，本院合議庭裁定由受命法官獨任
行簡式審判程序，判決如下：
    主  文
甲○○施用第一級毒品，累犯，處有期徒刑捌月，扣案之注射針
筒貳支、殘渣袋貳個沒收；又施用第一級毒品，累犯，處有期徒
刑捌月，扣案之第一級毒品海洛因（驗餘毛重零點伍伍公克）
沒收銷燬之；又施用第二級毒品，累犯，處有期徒刑肆月；又施
用第二級毒品，累犯，處有期徒刑肆月。應執行有期徒刑壹年陸
月，扣案之第一級毒品海洛因（驗餘毛重零點伍伍公克）沒收
銷燬之，注射針筒貳支、殘渣袋貳個均沒收。
    事  實
一、甲○○前因施用毒品案件，經本院以九十二年度毒聲字第三
    八三○號裁定送觀察、勒戒後，認無繼續施用毒品之傾向，
    於民國九十三年一月五日執行完畢釋放出所，並由臺灣板橋
    地方法院檢察署檢察官於同日以九十二年度毒偵字第三九九
    ○號為不起訴處分確定。復因施用第一級、第二級毒品案件
    ，經臺灣士林地方法院以九十四年度簡字第六一號判決判處
    有期徒刑六月、二月，應執行有期徒刑七月確定。另因搶奪
    案件，經臺灣士林地方法院以九十三年度訴字第六一七號判
    決判處有期徒刑一年二月確定，上開各案經裁定應執行有期
    徒刑一年八月，甫於九十五年八月三十一日縮刑期滿執行完
    畢（構成累犯）。
二、詎甲○○仍不知悔改，明知海洛因、甲基安非他命不得施用
    、持有，竟於觀察、勒戒執行完畢釋放後五年內(一)基於施用
    第一級毒品之犯意，於九十六年八月十五日中午，在臺北縣
    蘆洲市○○路某加油站廁所內，將第一級毒品海洛因摻水放
    入注射針筒內，再注射至體內之方式施用第一級毒品一次；
    另基於施用第二級毒品甲基安非他命之犯意，在上址，將第
    二級毒品甲基安非他命放入吸食器內，下以火燒烤，施用第
    二級毒品甲基安非他命一次。嗣於同日二十二時許，在臺北
    縣板橋市○○街四巷二十弄三之二號三樓為警查獲，扣得其
    所有供施用第一級之毒品之注射針筒二支、殘渣袋二個。(二)
    又於九十六年八月二十五日中午，在臺北縣新莊市某加油站
    廁所內，以針筒注、之方式，施用第一級毒品海洛因一次；
    另於同日十六時許，在臺北縣新莊市某加油站廁所內，以吸
    食器施用第二級毒品甲基安非他命一次，嗣於同日十七時許
    在臺北縣板橋市○○街四巷二十號前，為警查獲，扣得其所
    有供施用之第一級毒品海洛因一包（驗餘毛重零點五三五公
    克）。
三、案經臺北縣政府警察局新莊分局、蘆洲分局報請臺灣板橋地
    方法院檢察署檢察官偵查起訴。
    理  由
一、訊據被告甲○○對於施用第一級毒品、第二級毒品之犯行，
    業據其於審理中供認無諱，其先後為警採尿送驗結果，均呈
    海洛因代謝物嗎啡類陽性反應、甲基安非他命類陽性反應，
    有臺灣檢驗科技股份有限公司九十六年九月三日、九十六年
    九月七日濫用藥物尿液檢驗報告各一紙在卷可參，復有注射
    針筒二支、殘渣袋二個扣案足佐。又白粉一包，毛重零點五
    六公克，因鑑驗使用零點零二五公克，（驗餘毛重零點五三
    五公克），有臺灣檢驗科技股份有限公司九十六年十月十二
    日濫用藥物檢驗報告一紙足證，被告自白核與事實相符。被
    告前因施用毒品案件，經本院以九十二年度毒聲字第三八三
    ○號裁定送觀察、勒戒後，認無繼續施用毒品之傾向，於九
    十三年一月五日釋放出所執行完畢，並由臺灣板橋地方法院
    檢察署檢察官以九十二年度毒偵字第三九九○號為不起訴處
    分確定，有上開不起訴處分書、臺灣高等法院被告前案紀錄
    表可憑。被告於觀察勒戒執行完畢釋放後五年內再犯施用毒
    品犯行，堪予認定。
二、海洛因、甲基安非他命經毒品危害防制條例列為第一級、第
    二級毒品，不得施用、持有，核被告甲○○所為，係犯毒品
    危害防制條例第十條第一項之施用第一級毒品罪、第二項施
    用第二級毒品罪。被告施用前後持有毒品之低度行為，應為
    施用之高度行為所吸收，不另論罪。被告所犯第一級毒品罪
    、施用第二級毒品罪，犯意有別、行為互殊，應分論併罰。
    被告有事實欄一所述之犯罪科刑執行紀錄，有臺灣高等法院
    被告前案紀錄表一件在卷足憑，其受有期徒刑執行完畢五年
    內故意再犯本案有期徒刑以上之四罪，均為累犯，應依刑法
    第四十七條第一項規定加重其刑。爰審酌被告前經觀察、勒
    戒執行完畢釋放後，猶萌施用毒品犯意漠視法令之禁制，恣
    意濫用毒品，兼衡其施用毒品動機、手段、犯後坦承犯行等
    一切情狀，分別量處如主文所示之刑並定應執行之刑。扣案
    之海洛因一包，驗餘毛重零點五三五公克，為查獲之第一級
    毒品，應依毒品危害防制條例第十八條第一項前段沒收銷燬
    之（包裝上開毒品之包裝袋，其與毒品於物理外觀上附合而
    難予析離，且如強予析離至完全無殘渣留存，將耗費相當之
    時間、人力與經費，於經濟上顯無實益，是依社會一般通念
    ，堪認該包裝袋已與查獲之毒品結合成為一體而無從強加析
    離，是上開毒品既屬毒品危害防制條例十八條第一項前段所
    規定之違禁物，其外包裝袋自亦應併予沒收銷燬之，附此敘
    明）。至於注射針筒二支、殘渣袋二個為被告所有供施用第
    一級毒品所用之物，業據被告供認在卷，且非專供施用毒品
    之器具，依刑法第三十八條第一項第二款規定沒收。
三、末按除被告所犯為死刑、無期徒刑、最輕本刑為三年以上有
    期徒刑之罪或高等法院管轄第一審案件者外，於前條第一項
    程序進行中，被告先就被訴事實為有罪之陳述時，審判長得
    告知被告簡式審判程序之旨，並聽取當事人、代理人、辯護
    人及輔佐人之意見後，裁定進行簡式審判程序，刑事訴訟法
    第二百七十三條之一第一項定有明文。查本件被告所犯，法
    定本刑非最輕本刑為三年以上有期徒刑之罪，且被告就被訴
    事實為有罪之陳述，經告知被告簡式審判程序之旨，被告及
    公訴人對於本件改依簡式審判程序審理亦均表示無意見，是
    本院即依前揭刑事訴訟法規定，裁定本件進行簡式審判程序
    ，附此敘明。
據上論斷，應依刑事訴訟法第二百七十三條之一第一項、第二百
九十九條第一項前段，毒品危害防制條例第十條第一項、第二項
、第十八條第一項前段、第二十三條第二項，刑法第十一條前段
、第四十七條第一項、第五十一條第五款、第三十八條第一項第
二款，判決如主文。
本案經檢察官顏妃琇到庭執行職務。
中　　華　　民　　國　　96　　年　　12　　月　　17　　日
                  刑事第八庭    法　官  絲鈺雲
以上正本證明與原本無異
如不服本判決應於送達後10日內向本院提出上訴狀
                                書記官　蔡美如
中　　華　　民　　國　　96　　年　　12　　月　　18　　日
附錄本案論罪科刑法條全文：
毒品危害防制條例第十條
施用第一級毒品者，處六月以上五年以下有期徒刑。
施用第二級毒品者，處三年以下有期徒刑。
